臺灣臺南地方法院民事判決　　　　　　　99年度訴字第1317號
原　　　告　吳志清
訴訟代理人　蘇明道律師
被　　　告　吳丁受
　　　　　　吳丁祥
　　　　　　吳得福
　　　　　　吳慶隆
　　　　　　吳慶芳
　　　　　　吳慶文
　　　　　　吳慶順
　　　　　　吳得源
上　一　人
訴訟代理人　吳美蓉
被　　　告　吳得祿
　　　　　　吳武雄
上　一　人
訴訟代理人　吳岷樺
被　　　告　吳國進
　　　　　　吳國禎
　　　　　　吳國瑞
上列當事人間請求分割共有物事件，經本院於民國100年12月15
日言詞辯論終結，判決如下：
    主      文
兩造共有坐落臺南市善化區○○○段一八四地號土地、地目建、
面積一四六七平方公尺，其分割方法如附圖一所示：編號甲部分
面積一一四平方公尺、編號己部分面積二二七平方公尺，由被告
吳得源、吳得祿取得，按各二分之一之比例保持共有；編號乙部
分面積八二平方公尺由被告吳得福取得；編號丙部分面積七二平
方公尺由被告吳丁祥取得；編號丁部分面積七十平方公尺由被告
吳丁受取得；編號戊部分面積七十平方公尺由被告吳慶隆、吳慶
芳、吳慶順、吳慶文取得，按各四分之一之比例保持共有；編號
庚部分面積二六一平方公尺、編號癸部分面積五五平方公尺由被
告吳國進、吳國禎、吳國瑞取得，按各三分之一之比例保持共有
；編號辛部分面積一五八平方公尺由被告吳武雄取得；編號壬部
分面積一五五平方公尺由原告取得；編號子部分面積二○三平方
公尺由兩造按如附表一所示之應有部分比例保持共有。
訴訟費用由兩造按附表一所示之應有部分比例負擔。
    事實及理由
一、被告吳丁受、吳丁祥、吳得福、吳慶隆、吳慶芳、吳慶順、
    吳得源、吳得祿、吳慶文、吳武雄、吳國瑞受合法通知，未
    於言詞辯論期日到場，核無民事訴訟法第386條所列各款情
    形，爰依原告聲請，由其一造辯論而為判決。
二、原告起訴主張：坐落臺南市善化區○○○段184地號土地（
    ，縣市合併前為臺南縣善化鎮○○○段184地號土地，下稱
    系爭土地），係兩造所共有，使用目的並非不能分割，兩造
    並未訂有不分割期限，亦無法協議分割，原告自得請求分割
    系爭土地。又系爭土地上，兩造已占用部分土地興建房屋居
    住使用，各自占用之部分如附圖一「說明欄」所標示之「A
    」部分建物（下稱系爭A建物，其餘建物以下亦均以系爭B、
    C...建物代稱）至系爭K建物「使用人」欄所示，是在考量
    各共有人占有使用系爭土地之現況，並保留3公尺寬之私設
    道路之情況下，認系爭土地上之私設通路之位置、寬度應如
    附圖一「子」部分所示，如此一來，該通路之設置對於被告
    吳丁祥之房屋（即系爭J建物）並無影響，且可維持道路寬
    度均為3公尺，雖因而導致該道路東側土地（即附圖一「甲
    」至「己」部分）面積小於西側土地（即附圖一「庚」至「
    癸」部分）之面積，惟原告願意減少分得之面積為155平方
    公尺，以求被告吳國進、吳國禎、吳國瑞等3人可分得之面
    積仍占系爭土地面積扣除私設道路面積（即如附圖一「子」
    部分）後之1/4，被告吳武雄得分得之面積仍占系爭土地面
    積扣除私設道路面積（即如附圖一「子」部分）後之1/8，
    是系爭土地如按附圖一所示方法分割，實符合全體共有人之
    利益。再者，被告吳得福並未陳明願與被告吳得源、吳得祿
    保持共有，且原告不願與被告吳武雄保持共有，然如附圖二
    所示之分割方案卻將「Y1」、「Y3」部分分由被告吳得源、
    吳得祿、吳得福保持共有，另將「X2」部分劃歸原告與被告
    吳武雄保持共有，已違反上開共有人之意願。又該方案所留
    設之「L」部分道路，與同段183-17地號土地之相鄰處，寬
    度小於3公尺，不利共有人通行，並使被告吳武雄所有系爭B
    建物前之通路過於狹窄，亦不利於被告吳武雄利用其所分得
    之土地等語。並聲明：如主文第一項所示。
三、被告之抗辯如下：
  (一)被告吳丁受：同意分割，惟不願與被告吳丁祥、吳慶隆、吳
    慶芳、吳慶順、吳慶文等人保持共有，且系爭I建物為其所
    有，故其希望將如附圖二「Y2-2」部分所示土地分由其取得
    ；如附圖二「Y2-1」部分所示土地分由被告吳丁祥取得，另
    附圖二「Y2-3」部分所示土地分由被告吳慶隆等4人保持共
    有。另系爭A建物所占用部分土地，應由被告吳國進、吳國
    禎、吳國瑞分得1/2，另1/2由原告與被告吳武雄分得，即贊
    同如附圖二所示之分割方案，且不願意負擔訴訟費用等語（
    見本院卷(一)第123、158頁、卷(二)第48-49、88頁）。
  (二)被告吳丁祥：願分得如附圖二「Y2-1」部分所示土地，另如
    附圖二「Y2-2」部分所示土地分由被告吳丁受取得，另附圖
    二「Y2-3」部分所示土地分由被告吳慶隆等4人保持共有，
    即贊同如附圖二所示之分割方案，且不願意負擔訴訟費用等
    語（見本院卷(一)第158頁、卷(二)第88頁）。
  (三)被告吳慶順：願分得如附圖二「Y2-3」部分所示土地，並與
    吳慶隆、吳慶芳、吳慶文按應有部分比例各1/4保持共有，
    即贊同如附圖二所示之分割方案，且不願意負擔訴訟費用等
    語（見本院卷(一)第158頁、卷(二)第88頁）。
  (四)被告吳慶芳：願與被告吳丁受、吳丁祥、吳慶隆、吳慶文、
    吳慶順就如附圖三所示「Y2」部分保持共有，故贊同如附圖
    三所示分割方案，且不願意負擔訴訟費用等語（見本院卷(一)
    第157-158頁）。
  (五)被告吳得源：同意分割，願與被告吳得祿、吳得福就所分得
    之部分（即如附圖三所示「Y1」、「Y3」部分），按其與吳
    得祿各2/5、吳得福1/5之應有部分比例保持共有，故贊同如
    附圖三所示之分割方案，且不願意負擔訴訟費用等語（見本
    院卷(一)第36、157-158頁、卷(二)第88頁）。
  (六)被告吳得祿：同意分割，願與被告吳得源、吳得福就所分得
    之部分（即如附圖三所示「Y1」、「Y3」部分），按其與吳
    得源各2/5、吳得福1/5之比例保持共有，且若如系爭G建物
    圍牆占到如附圖三「L」部分所示道路，願意將該部分拆除
    ，故贊同如附圖三所示之分割方案，且不願意負擔訴訟費用
    等語（見本院卷(一)第36、157-158頁、卷(二)第88頁）。
  (七)被告吳武雄：同意分割，惟如將被告吳國進等人分得附圖二
    「X1」部分後，不足的面積均補在其所有之系爭B建物前，
    即如附圖三「X3」所示部分，將使其房屋前出入通道變得較
    為狹小，故希望就系爭B、C建物南側之土地，分割如附圖四
    所示，且不願意負擔訴訟費用等語（見本院卷(一)第157-15 8
    頁，本院卷(二)第92頁）。
  (八)被告吳國進、吳國禎部分：
  1.系爭土地早於兩造輾轉繼承前，即由兩造之父、祖父、曾祖
    父等人，約定以系爭土地之中線向東西兩側延展，留設約3
    公尺寬之道路後，該道路之東、西兩側面積相同。被告吳丁
    受、吳丁祥、吳慶隆、吳慶芳、吳慶順、吳慶文所得管領之
    位置為附圖三「Y2」部分所示之位置；被告吳得源、吳得祿
    、吳得福所分得使用之部分則為附圖三「Y1」、「Y3」部分
    所示之位置；原告、被告吳武雄所得管領之位置即為附圖三
    「X2」部分所示之位置；被告吳國進、吳國禎、吳國瑞即可
    使用為附圖三「X1」、「X3」部分所示之位置，即與原告及
    被告吳武雄，各自占用系爭土地東側南面臨路部分之一半。
    是以，兩造上開各自管領之位置，均係承繼兩造之祖父或曾
    祖父之協議而來，而該協議對於系爭土地之分配非常公平，
    兩造並已各自於所管領之土地上建造房屋居住數十年，渠等
    願與被告吳國瑞就分得之土地按各1/3之比例保持共有，被
    告吳得源、吳得祿願與被告吳得福保持共有，惟被告吳得福
    失明且具有精神疾病，無法出具書狀，是系爭土地本應按如
    附圖三所示之方案分割。
  2.因被告吳丁受不願再與被告吳丁祥及吳慶隆、吳慶芳、吳慶
    順、吳慶文等人保持共有，另經吳慶順、吳丁受、吳丁祥之
    同意，將如附圖三所示之「Y2」部分再劃分為3筆土地，修
    正分割方案如附圖二所示，且該分割方案，扣除如附圖二「
    L」部分所示之道路後，各共有人可分得之面積均符合按原
    應有部分比例計算所得之面積、各筆土地形狀方正完整，無
    畸零地，各共有人之建物均能位於所分得之土地上，並有適
    當通道，故如系爭土地分割如按附圖二所示，實符合多數共
    有人之意願，亦屬公平。惟考量附圖一實與附圖二差異甚微
    ，是雖附圖一所示分割方案扣除如附圖一子部分所示之道路
    面積後，系爭土地之東西二側，面積仍不相等，且未能經多
    數共有人表示同意，仍贊同如附圖一所示之分割方案，但訴
    訟費用應由兩造按比例分攤等語。
  (九)被告吳國瑞：同意分割，並願與被告吳國進、吳國禎按各
    1/3比例保持共有，並贊同如附圖三所示之分割方案，且不
    願意負擔訴訟費用等語（見本院卷(一)第157-158頁）。
  (十)被告吳得福、吳慶隆、吳慶文均未於言詞辯論期日到場，亦
    未提出書狀作任何聲明或陳述。
四、得心證之理由：
  (一)按各共有人，得隨時請求分割共有物。但因物之使用目的不
    能分割或契約訂有不分割之期限者，不在此限，民法第823
    條第1項定有明文。故共有物依其使用目的並非不能分割，
    而又未有不分割之期約者，各共有人自得隨時請求分割（最
    高法院19年上字第1853號判例可參）。查系爭土地為兩造按
    如附表一所示應有部分比例所共有，面積為1467平方公尺，
    地目建，且兩造就系爭土地並無不分割之約定，而依系爭土
    地之使用目的，亦無不能分割之情形，兩造前經本院新市簡
    易庭調解後，就分割之方法仍不能為一致之協議等情事，有
    原告所提出系爭土地登記第二類謄本、調解程序筆錄附卷可
    參（見本院新調字卷第11-14、32頁），且被告均未提出書
    狀或於言詞辯論期日對此表示爭執，從而，原告依上開法條
    之規定，請求以裁判分割系爭土地，洵屬有據。
  (二)次按法院裁判分割共有物，除應斟酌各共有人之利害關係及
    共有物之性質外，尚應斟酌共有物之價格、經濟效用以及全
    體共有人之利益等公平決之（最高法院81年度臺上字第31號
    判決足參）。復按以原物為分配時，因共有人之利益或其他
    必要情形，得就共有物之一部分仍維持共有，民法第824條
    第4項定有明文。又分割共有物，除應謀共有人間之公平外
    ，並應斟酌各共有人之利害關係，並共有物之性質、價格、
    利用價值、經濟效益及實際使用情形決之，以維持全體共有
    人之公平為標準，為適當之分配。又按分割共有物，以消滅
    共有關係為目的。法院裁判分割共有土地時，除因該土地內
    部分土地之使用目的不能分割（如為道路）或部分共有人仍
    願維持其共有關係，應就該部分土地不予分割或准該部分共
    有人成立新共有關係外，應將土地分配於各共有人單獨所有
    （最高法院69年台上字第1831號判例參照）。經查：
  1.系爭土地北邊為同段184-2地號土地，亦為兩造所共有，雖
    為道路計畫用地，但目前尚未開發道路。西側鄰接約3公尺
    寬之既成道路，南面所臨之同段184-1、184-3地號土地亦為
    兩造所共有，現亦已作為計畫道路用地，並臨接寬約5.7公
    尺之鄉道。又系爭土地上如附圖一所示存有11棟建物，除系
    爭A建物外，均需藉由系爭土地中間所留道路出入，上開建
    物現況如下：(1)系爭A建物為一層樓磚造建物，現已無人使
    用，屋頂均已破敗，內均堆放雜物，以前是做為豬舍使用。
    為被告吳國進、吳國禎、吳國瑞共有二分之一，餘二分之一
    為原告與被告吳武雄所共有。(2)系爭B建物為三層樓鋼筋水
    泥造之未保存登記建物，門牌號碼為臺南市善化區小新里小
    新營71號之5，現由被告吳武雄與其家人居住使用。(3)系爭C
    建物為三層樓鋼筋水泥造之未保存登記建物，門牌號碼為臺
    南市善化區小新里小新營71號之6，現由原告吳志清及其家
    人居住使用。(4)系爭D、E建物為一層樓磚造之未保存登記建
    物，為被告吳國進、吳國禎、吳國瑞所共有，現已無人使用
    ，內堆置雜物，屋頂並已破敗。(5)系爭F部分建物為一層樓
    磚造及鐵皮搭建之未保存登記建物，為被告吳國進、吳國禎
    、吳國瑞所共有，現提供由其弟吳國郎居住使用。(6)系爭G
    建物為一層樓磚造之未保存登記建物及圍牆所圈出之空地，
    為被告吳得祿、吳得源所有，現以每月貳仟元出租與第三人
    居住使用。(7)系爭H建物為一層樓磚造之未保存登記建物，
    由被告吳慶隆、吳慶芳、吳慶順、吳慶文共有，門牌號碼為
    臺南市善化區小新里小新營71號之1，現由被告吳慶芳及其
    家人居住使用。(8)系爭I建物為被告吳丁受所有之東側路為
    鐵皮屋棚，西側為一層樓磚造之未保存登記建物，門牌號碼
    為臺南市善化區小新里小新營71號之2，由被告吳丁受與家
    人居住使用。(9)系爭J建物為被告吳丁祥所有之三層樓鋼筋
    水泥造未保存登記建物，門牌號碼為臺南市善化區小新里小
    新營71號之3，現由被告吳丁祥及其家人居住使用。(10)系爭K
    建物為一層樓鐵皮未保存登記建物，現由被告吳得福居住使
    用等情，業經本院會同臺南市新化地政事務所人員履勘現場
    查明，有勘驗筆錄、現場照片10張、臺南市新化地政事務所
    99年11月28日函所附複丈成果圖在卷可稽（見本院卷(一)第52
    -56、88-93、121頁），並為原告及被告吳國進、吳國禎所
    不爭執（見本院卷(三)第50頁），應堪信為真實。
  2.又被告吳國進、吳國禎、吳國瑞等3人間，及被告吳得源、
    吳得祿間，均表示於系爭土地分割後，仍願保持共有（本院
    卷(一)第157頁、本院卷(二)第23頁背面），則依上開最高法院
    判例意旨，上開被告自得就所分得之土地依合併後之應有部
    分比例維持共有。又被告吳慶隆、吳慶芳、吳慶順、吳慶文
    等4人部分，雖僅有被告吳慶芳、吳慶順陳明系爭土地分割
    後，願由渠等4人保持共有，然渠等就系爭土地之應有部分
    換算實際面積，總計僅能分得81.5平方公尺之土地，且系爭
    H房屋仍為渠等共有，如再將渠等應分得之土地細分，恐每
    人所分得之土地過於狹小而不利於使用，故認被告吳慶隆、
    吳慶芳、吳慶順、吳慶文所分得之土地，應依合併後之應有
    部分比例維持共有較符合渠等之利益，先予敘明。
  3.如附圖一、附圖二所示分割方案，均係將系爭土地中間留設
    道路，並將該道路西側部分：1.系爭H建物占用之大部分土
    地分歸被告吳慶隆、吳慶芳、吳慶順、吳慶文按各1/4應有
    部分比例保持共有，2.系爭I、J建物所占用之土地各分歸被
    告吳丁受、吳丁祥所有，3.其餘部分則分歸被告吳得源、吳
    得祿及吳得福所有；東側靠北邊之部分及系爭A建物西側所
    坐落土地部分則分歸被告吳國進、吳國禎、吳國瑞保持共有
    ，且分配予各共有人之土地位置，亦均與渠等各自使用之建
    物相符。而各共有人所分得之面積，除按附圖一由原告所分
    得部分外，均為系爭土地總面積扣除留作道路而由兩造按原
    應有部分比例保持共有之部分，所餘面積再按各共有人原應
    有部分比例分配（計算式詳如附表二所示），故堪認該二分
    割分案，均尚可使兩造便於使用渠等所分得之土地。另審酌
    被告吳慶隆、吳慶芳、吳慶順、吳慶文、吳丁受、吳丁祥按
    上開2方案分割後所分得之位置、面積大致相同等節，堪認
    在被告吳丁受、吳丁祥、吳慶順均贊同如附圖二所示之分割
    方案之情況下，若按如附圖一所示之方案分割，亦應未違反
    渠等之意願。又該二方案有所差異之部分如下：
    如附圖一所示之分割方案係將系爭土地東側靠南邊部分再
      分為二，「辛」部分分歸被告吳武雄所有、「壬」部分分
      歸原告所有；而如附圖二所示之分割方案於「X2」部分仍
      將原告與被告吳武雄保持共有。
    附圖一所示「子」部分，係供作道路使用，且全程寬度均
      為3公尺；附圖二所示「L」部分，雖亦作為道路使用，然
      於同段183-17地號土地地籍線相交處之寬度並不足3公尺
      。
    如附圖一所示之分割方案將「己」、「甲」部分土地歸分
      被告吳得源、吳得祿保持共有，另將被告吳得福所使用系
      爭K建物占用部分之大部分土地，獨立劃出「乙」土地，
      分由被告吳得福所有；而如附圖二之分割方案，則將「Y1
      」、「Y3」部分所示土地分歸被告吳得源、吳得祿、吳得
      福保持共有。
    本院審酌原告與被告吳武雄均已表明不願保持共有、被告吳
    得福於本院審理中未以言詞或書狀表明願與被告吳得源、吳
    得祿維持共有關係，且附圖一所示分割方案所示，被告吳得
    福可分得「乙」部分之土地，面積尚有82平方公尺，並面臨
    「子」部分所示之道路，應可獨立利用，並無與被告吳得源
    、吳得祿所分得之「甲」、「己」部分土地併同使用之必要
    ，是倘按附圖二所示之方案分割，則無異使被告吳武雄與原
    告、被告吳得福與被告吳得源、吳得祿分別成立新的共有關
    係，顯然有悖於分割共有物以消滅共有關係之目的，且使共
    有人之權利義務日後更顯複雜；而如按附圖一所示之方案分
    割，則可使系爭土地之共有關係趨於簡化，而有利於系爭土
    地之利用。另審酌如按附圖一所示之分割方案，系爭土地上
    即留有寬度3公尺之道路可供兩造利用，車輛通行於該道路
    時，應較如附圖二所示分割分案所留之道路（部分寬度小於
    3公尺）便利，且不致受同段183-17地號土地之所有人日後
    是否仍願提供該地予兩造通行之影響，故就所留設之道路而
    論，亦以如附圖一所示分割方案，較為可採。
  4.再者，如附圖二、附圖三所示之分割方案，僅係將如附圖三
    「Y2」部分再加以細分為如附圖二所示「Y2-1」、「Y2-2
    」、「Y2-3」。而如附圖三所示之分割方案將「Y2」部分分
    歸由被告吳丁祥、吳丁受、吳慶隆、吳慶芳、吳慶順、吳慶
    文共有，顯違反被告吳丁祥、吳丁受、吳慶順之意願，且被
    告吳丁受、吳丁祥各有獨立之建物，且可分得之土地面積亦
    有70平方公尺，並無保持共有必要，故此方案「Y2」部分顯
    不利於被告吳丁受等人使用渠等所分得之土地，且該方案其
    餘部分與附圖二所示分割方案並無不同，而附圖一所示分割
    方案較附圖二所示分割方案可採，已如前述，是附圖三所示
    之分割方案，自不若附圖一所示之分割方案，符合共有人意
    願，並簡化系爭土地之共有關係。從而，被告吳得源、吳得
    祿、吳慶芳、吳國瑞辯稱應按如附圖三所示之方案分割，較
    為妥適云云，顯非可採。
  5.至被告吳武雄雖曾陳明其贊同如附圖四所示之分割方案，即
    被告吳武雄應分得如附圖四所示「M」、「K」部分之土地，
    惟本院審酌上開「M」部分土地未與「K」部分土地相連，且
    僅有11.8平方公尺，顯將系爭土地東側靠南邊臨路部分土地
    分割過於細碎，且被告吳武雄欲至「M」部分土地，尚須通
    行如附圖四「L」、「J」部分等由被告吳國進等3人及原告
    所分得之土地，因而不便利用，自非可採。如按附圖一所示
    方案分割，則被告吳武雄所分得之「辛」部分土地，亦有部
    分臨接同段184-3地號土地，位置與如附圖四所示「M」部分
    土地相近，所分得之面積總和，亦幾近一致，且被告吳武雄
    得由系爭B建物門口直接藉由己所分得之如附圖一所示「辛
    」部分土地，通行至系爭土地南面所臨之鄉道，亦較附圖四
    所示方案便利，而屬較為有利系爭土地利用之分割方案。
  6.承上，本件兩造共有人所提出之分割方案，於本院審酌系爭
    土地之現有使用狀況、對外通行問題、位置、兩造分割之利
    益及意願等一切情狀後，認如附圖一所示之分割方案較符合
    土地分割之經濟效用及共有人全體之利益，堪認係適當、公
    允之分割方法。
五、綜上所述，系爭土地依其使用目的並非不能分割，共有人間
    亦無不能分割之約定，然迄今未能協議分割。從而，原告本
    於共有人之資格，訴請裁判分割，即屬正當，爰分割系爭土
    地如主文第1項所示。
六、復按，因共有物分割、經界或其他性質上類似之事件涉訟，
    由敗訴當事人負擔訴訟費用顯失公平者，法院得酌量情形，
    命勝訴之當事人負擔其一部，民事訴訟法第80條之1定有明
    文。本院審酌本件乃因共有物分割涉訟，分割結果對於兩造
    均屬有利，由敗訴當事人負擔訴訟費用顯失公平，認本件訴
    訟費用應由兩造按其應有部分之比例分擔，較為公允，爰諭
    知如主文第2項所示，被告辯稱渠等無庸負擔本件訴訟費用
    云云，尚乏法律依據，自非有據。
七、據上論結，本件原告之訴為有理由，依民事訴訟法第78條、
    第80條之1，判決如主文。
中    華    民    國   100    年    12    月    29    日
                  民事第三庭審判長法  官  蔡孟珊
                                  法  官  侯明正
                                  法  官  李音儀
以上正本係照原本作成。
如對本判決上訴，須於判決送達後20日內向本院提出上訴狀。
如委任律師提起上訴者，應一併繳納上訴審裁判費。
中    華    民    國  100    年    12    月    29    日
                                  書記官  莊淑雅
附表一：
┌─┬────┬──────┬┬─┬────┬──────┐
│  │共有人  │應有部分比例││  │共有人  │應有部分比例│
├─┼────┼──────┼┼─┼────┼──────┤
│1 │吳志清  │ 1/8        ││8 │吳慶隆  │1/72        │
├─┼────┼──────┼┼─┼────┼──────┤
│2 │吳武雄  │ 1/8        ││9 │吳慶芳  │1/72        │
├─┼────┼──────┼┼─┼────┼──────┤
│3 │吳丁受  │ 1/18       ││10│吳慶順  │1/72        │
├─┼────┼──────┼┼─┼────┼──────┤
│4 │吳丁祥  │ 1/18       ││11│吳慶文  │1/72        │
├─┼────┼──────┼┼─┼────┼──────┤
│5 │吳得福  │ 2/30       ││12│吳國進  │1/12        │
├─┼────┼──────┼┼─┼────┼──────┤
│6 │吳得源  │ 4/30       ││13│吳國禎  │1/12        │
├─┼────┼──────┼┼─┼────┼──────┤
│7 │吳得祿  │ 4/30       ││14│吳國瑞  │1/12        │
└─┴────┴──────┴┴─┴────┴──────┘
附表二：
  (一)如附圖一所示分割方案，1467平方公尺（系爭土地總面積）
    －203平方公尺（兩造按原應有部分保持共有之道路即「子
    」部分土地面積）＝1264平方公尺。
┌─┬────┬────┬──────────┬────────┐
│  │共有人  │應有部分│應分得之面積（小數點│實際分得之面積  │
│  │        │比例    │以下四捨五入）      │                │
├─┼────┼────┼──────────┼────────┤
│1 │吳志清  │ 1/8    │158平方公尺         │155平方公尺     │
├─┼────┼────┼──────────┼────────┤
│2 │吳武雄  │ 1/8    │158平方公尺         │158平方公尺     │
├─┼────┼────┼──────────┼────────┤
│3 │吳丁受  │ 1/18   │70.22平方公尺       │70平方公尺      │
├─┼────┼────┼──────────┼────────┤
│4 │吳慶隆  │ 1/18   │70.22平方公尺       │70平方公尺      │
│  │吳慶芳  │        │                    │                │
│  │吳慶順  │        │                    │                │
│  │吳慶文  │        │                    │                │
├─┼────┼────┼──────────┼────────┤
│5 │吳丁祥  │ 1/18   │70.22平方公尺       │72 平方公尺     │
├─┼────┼────┼──────────┼────────┤
│6 │吳得福  │ 2/30   │84.02平方公尺       │82 平方公尺     │
├─┼────┼────┼──────────┼────────┤
│7 │吳得源  │ 8/30   │337.07平方公尺      │341平方公尺     │
│  │吳得祿  │        │                    │                │
├─┼────┼────┼──────────┼────────┤
│8 │吳國進  │ 3/12   │316平方公尺         │316平方公尺     │
│  │吳國禎  │        │                    │                │
│  │吳國瑞  │        │                    │                │
└───────────┴──────────┴────────┘
  (二)如附圖二所示分割方案，1467平方公尺（系爭土地總面積）
    －199平方公尺（兩造按原應有部分保持共有之道路即「L」
    部分土地面積）＝1268平方公尺。
┌─┬────┬────┬───────────┬────────┐
│  │共有人  │應有部分│應分得之面積＝1268×應│實際分得之面積  │
│  │        │比例    │有部分比例（小數點二位│                │
│  │        │        │以下四捨五入）        │                │
├─┼────┼────┼───────────┼────────┤
│1 │吳志清  │ 1/4    │317平方公尺           │317平方公尺     │
│  │吳武雄  │        │                      │                │
├─┼────┼────┼───────────┼────────┤
│2 │吳丁受  │ 1/18   │70.44平方公尺         │70平方公尺      │
├─┼────┼────┼───────────┼────────┤
│3 │吳慶隆  │  4/72  │70.44平方公尺         │71平方公尺      │
│  │吳慶芳  │＝1/18  │                      │                │
│  │吳慶順  │        │                      │                │
│  │吳慶文  │        │                      │                │
├─┼────┼────┼───────────┼────────┤
│4 │吳丁祥  │ 1/18   │70.44平方公尺         │71平方公尺      │
├─┼────┼────┼───────────┼────────┤
│5 │吳得福  │ 1/3    │422.67平方公尺        │422平方公尺     │
│  │吳得源  │        │                      │                │
│  │吳得祿  │        │                      │                │
├─┼────┼────┼───────────┼────────┤
│6 │吳國進  │ 3/12   │317平方公尺           │317平方公尺     │
│  │吳國禎  │        │                      │                │
│  │吳國瑞  │        │                      │                │
└─┴────┴────┴───────────┴────────┘